最高法院刑事判決　　　　　　　　　 111年度台上字第1496號
上　訴　人　董原彰
 
 
 
上列上訴人因違反毒品危害防制條例案件，不服臺灣高等法院中
華民國110 年10月26日第二審判決（110 年度上訴字第2135號，
起訴案號：臺灣臺北地方檢察署109 年度偵字第8206、8207號）
，提起上訴，本院判決如下：
    主  文
上訴駁回。
    理  由
一、按刑事訴訟法第377 條規定，上訴於第三審法院，非以判決
    違背法令為理由，不得為之。是提起第三審上訴，應以原判
    決違背法令為理由，係屬法定要件。如果上訴理由書狀並未
    依據卷內訴訟資料，具體指摘原判決不適用何種法則或如何
    適用不當，或所指摘原判決違法情事，顯與法律規定得為第
    三審上訴理由之違法情形，不相適合時，均應認其上訴為不
    合法律上之程式，予以駁回。本件原判決認定上訴人董原彰
    有其事實欄所載之販賣含第二級毒品甲氧基甲基安非他命、
    甲基安非他命、第三級毒品4-甲基甲基卡西酮、3,4-亞甲基
    雙氧苯基乙基胺丁酮、硝甲西泮、3,4-亞甲基雙氧苯基乙基
    胺戊酮、3,4-亞甲基雙氧苯基乙基胺己酮、芬納西泮、苯基
    乙基胺己酮、2 -氟-去濾愷他命及第四級毒品硝西泮等成分
    之咖啡包、梅片及愷他命未遂犯行，因而維持第一審依刑法
    上想像競合規定從一重論上訴人犯行為時毒品危害防制條例
    第4 條第6 項、第2 項之販賣第二級毒品未遂罪（並說明不
    依累犯規定加重其刑），經依同條例第17條第1 項、第2 項
    、刑法第25條第2 項規定遞予減輕其刑後，處有期徒刑1 年
    ，並諭知相關沒收（銷燬）之判決，駁回上訴人在第二審之
    上訴。已詳細敘述所憑之證據及取捨、認定之理由。所為論
    斷，俱有卷存證據資料可資覆按，從形式上觀察，並無採證
    認事違背經驗法則、論理法則，亦無量刑職權之行使有濫用
    ，或其他違背法令之情形。
二、上訴意旨乃謂：其因欠缺法律知識，誤觸法網，且自始坦承
    犯行，並供出毒品來源因而查獲上手林東毅，饒有悔意，堪
    稱犯後態度良好，其情顯堪憫恕。原審未審酌上情依刑法第
    59條規定酌量減輕其刑，自有判決不適用法則之違法等語。
三、惟查：刑法第59條之酌量減輕其刑，必於犯罪之情狀，在客
    觀上足以引起一般人之同情，認為即予宣告法定最低度刑，
    猶嫌過重者，始有其適用。被告犯罪之情狀是否顯可憫恕，
    而得適用刑法第59條規定酌量減輕其刑，係事實審法院之職
    權，除其裁量權之行使，明顯違反比例原則外，不得任意指
    為違法。原判決已於理由貳、二、㈢、⒍中敘明：毒品之危
    害，除戕害施用者之身心健康外，並造成整體國力之實質衰
    減，復因毒品施用者為取得購買毒品所需之金錢，亦衍生家
    庭、社會治安問題，因之政府近年來為革除毒品之危害，除
    於相關法令訂定防制及處罰之規定外，並積極查緝毒品案件
    及於各大媒體廣泛宣導反毒，上訴人於行為時已為成年人，
    對其販賣毒品行為之違法性及對社會之危害性應有認識，其
    竟為小利而為本案犯行，對他人身心健康及社會治安危害非
    輕，全然不顧他人之身心健康，犯罪動機實非良善；且觀諸
    其供述販賣毒品之緣由及經過，未見其客觀上有何基於何項
    特殊之原因與環境而有情堪憫恕之情狀，且其所犯販賣第二
    級毒品未遂罪，經依上開規定遞予減輕其刑後，其法定最低
    度刑即已較原先之法定最低度刑大幅降低，客觀上已無再量
    處最低度刑猶嫌過重，而有情堪憫恕之情形，再衡以其遭查
    獲之毒品數量非少，顯然對於社會治安有相當之危害，犯罪
    情節並非輕微，是依一般國民社會感情，尚難認其所為有何
    情堪憫恕之情事，乃不依刑法第59條之規定予以酌減其刑。
    經核於法並無不合。上訴意旨係就原判決已說明之事項及屬
    原審量刑職權之適法行使，持憑己見，重為爭執，與法律規
    定得為第三審上訴理由之違法情形，不相適合。其上訴不合
    法律上之程式，應予駁回。
據上論結，應依刑事訴訟法第395 條前段，判決如主文。
中    華    民    國   111    年    2     月    24    日
                  刑事第四庭審判長法  官  林  立  華  
                                  法  官  林  瑞  斌  
                                  法  官  王  敏  慧  
                                  法  官  李  麗  珠  
                                  法  官  謝  靜  恒  
本件正本證明與原本無異
                                  書記官
中    華    民    國   111    年    3     月    1     日